臺灣宜蘭地方法院刑事判決　　　　　　　　　　　　　九十三年度訴字第四一七號
　　公　訴　人　臺灣宜蘭地方法院檢察署檢察官
　　被　　　告　甲○○　男　三.
　　　　　　　　　　　　（另案在臺灣宜蘭監獄執行中）
右列被告因違反毒品危害防制條例案件，經檢察官提起公訴（九十三年度毒偵字第八
九七號），及移送併辦（九十三年度毒偵字第一一七九號），經本院裁定進行簡式審
判程序，爰不經通常審判程序判決如左：
    主  文
甲○○施用第一級毒品，累犯，處有期徒刑捌月；又連續施用第二級毒品，累犯，處
有期徒刑拾月。應執行有期徒刑壹年肆月。
    事  實
一、甲○○前因傷害案件，經臺灣臺北地方法院以八十八年度易字第二九三六號刑事
    判決判處有期徒刑四月，並經臺灣高等法院以八十九年度上易字第一三一○號刑
    事判決駁回上訴確定，於民國八十九年十月三十日易科罰金執行完畢；再因違反
    槍砲彈藥刀械管制條例案件，經本院以八十九年度訴字第一三○號刑事判決判處
    有期徒刑一年二月，經臺灣高等法院以九十年度上訴字第二六○○號刑事判決駁
    回上訴確定；再因侵占、贓物等案件，經本院以九十年度宜簡字第五六號刑事判
    決分別判處有期徒刑四月、三月確定。又其另因施用毒品案件，先經臺灣板橋地
    方法院以八十八年度毒聲字第三八九七號裁定送觀察、勒戒後，認無繼續施用毒
    品傾向，由臺灣板橋地方法院檢察署檢察官於八十八年七月十四日，以八十八年
    度偵字第一五七七七號為不起訴處分確定；再因施用毒品案件，經本院以八十九
    年度毒聲字第二三六號裁定送觀察、勒戒後，認無繼續施用毒品傾向，由臺灣宜
    蘭地方法院檢察署檢察官於八十九年七月三十一日，以八十九年度毒偵緝字第一
    四三號為不起訴處分確定；再因施用毒品案件，經本院以九十年度毒聲字第一○
    號裁定令入戒治處所施以強制戒治，而該次施用毒品犯行，並經本院以九十年度
    易字第四五號刑事判決判處有期徒刑八月確定，並與前開有期徒刑一年二月、四
    月、三月經臺灣高等法院以九十一年度聲字第二七九號裁定定其應執行刑有期徒
    刑二年二月，於九十二年三月六日假釋出監，刑期至九十二年八月十二日屆滿，
    以已執行論；嗣後再因施用毒品案件，經本院於九十三年六月二十三日，以九十
    三年度易字第七一號刑事判決判處有期徒刑十月確定。詎其猶不知悔改，竟基於
    施用第一級毒品海洛因（下稱海洛因）抵癮之犯意，於九十三年八月十八日晚間
    十一、二時許，在宜蘭市佛羅里達汽車旅館房間內，以將海洛因摻入香菸之方式
    ，施用海洛因一次；另基於施用第二級毒品安非他命抵癮之概括犯意，自九十三
    年八月十七日中午十二時許，至九十三年十月二十四日上午某時，平均一、二天
    一次，在宜蘭市佛羅里達汽車旅館及宜蘭縣宜蘭市○○路一一二巷一弄二號住處
    ，以用玻璃球燃燒之方式，連續施用安非他命多次。嗣其先於九十三年八月二十
    日經警通知接受尿液定期調驗，於同日凌晨二時十分許採集其尿液送鑑定之結果
    ，呈嗎啡及安非他命陽性反應，再於九十三年十月十六日經警通知接受定期尿液
    調驗，於同日晚間七時許採集其尿液送鑑定之結果，呈安非他命反應，始知悉上
    情。
二、案經宜蘭縣警察局宜蘭分局、宜蘭縣警察局礁溪分局報請臺灣宜蘭地方法院檢察
    署檢察官偵查起訴及移送併辦。
    理  由
一、右揭事實，業據被告甲○○到庭坦承不諱，且其於九十三年八月二十日凌晨二時
    十分許採集其尿液送鑑定之結果，呈嗎啡及安非他命陽性反應，另於九十三年十
    月二十六日晚間七時許採集其尿液送鑑定之結果，呈安非他命陽性反應，有尿液
    可稽，是其自白要與事實相符，應非虛詞，足堪採信。又被告前因施用毒品案件
    ，先經臺灣板橋地方法院以八十八年度毒聲字第三八九七號裁定送觀察、勒戒後
    ，認無繼續施用毒品傾向，由臺灣板橋地方法院檢察署檢察官於八十八年七月十
    四日，以八十八年度偵字第一五七七七號為不起訴處分確定，再因施用毒品案件
    ，經本院以八十九年度毒聲字第二三六號裁定送觀察、勒戒後，認無繼續施用毒
    品傾向，由臺灣宜蘭地方法院檢察署檢察官於八十九年七月三十一日，以八十九
    年度毒偵緝字第一四三號為不起訴處分確定，再因施用毒品案件，經本院以九十
    年度毒聲字第一○號裁定令入戒治處所施以強制戒治，而該次施用毒品犯行，並
    經本院以九十年度易字第四五號刑事判決判處有期徒刑八月確定，再因施用毒品
    案件，經本院於九十三年六月二十三日，以九十三年度易字第七一號刑事判決判
    處有期徒刑十月確定，有臺灣高等法院被告全國前案紀錄表存卷足憑，綜上所述
    ，本件事證已臻明確，被告施用毒品犯行洵堪認定，應依法論科。
二、核被告甲○○所為，係犯毒品危害防制條例第十條第一項施用第一級毒品罪，及
    同條第二項施用第二級毒品罪。而其施用毒品前所持有第一、二級毒品之低度行
    為，業已分別為施用毒品之高度行為所吸收，均不另論罪。被告先後多次施用安
    非他命抵癮之犯行，時間緊接，方法相同，觸犯構成要件相同之罪，顯係基於概
    括犯意為之，應依刑法第五十六條連續犯之規定，論以一罪，並加重其刑。又其
    所犯施用第一級毒品及施用第二級毒品罪，犯意各別，罪名不同，應分論併罰之
    。公訴人雖僅就被告九十三年八月十八日施用安非他命之犯行提起公訴，然檢察
    官就犯罪事實一部起訴者，其效力及於全部，本件被告於上開時間外施用安非他
    命之犯罪事實，與前揭論罪科刑之部分，有連續犯之關係，已如前述，本院自應
    就屬於裁判上一罪之其餘施用安非他命犯行部分一併加以裁判。公訴人移送併辦
    部分（九十三年度毒偵字第一一七九號偵查案件），因與起訴事實間，具有連續
    犯之裁判上一罪關係，是為起訴效力所及，本院應併予審判，附此敘明。次查，
    被告前因傷害案件，經臺灣臺北地方法院以八十八年度易字第二九三六號刑事判
    決判處有期徒刑四月，並經臺灣高等法院以八十九年度上易字第一三一○號刑事
    判決駁回上訴確定，於八十九年十月三十日易科罰金執行完畢，再因違反槍砲彈
    藥刀械管制條例案件，經本院以八十九年度訴字第一三○號刑事判決判處有期徒
    刑一年二月，經臺灣高等法院以九十年度上訴字第二六○○號刑事判決駁回上訴
    確定，再因侵占、贓物等案件，經本院以九十年度宜簡字第五六號刑事判決分別
    判處有期徒刑四月、三月確定，又其另因施用毒品案件，經本院以九十年度易字
    第四五號刑事判決判處有期徒刑八月確定，並與前開有期徒刑一年二月、四月、
    三月經臺灣高等法院以九十一年度聲字第二七九號裁定定其應執行刑有期徒刑二
    年二月，於九十二年三月六日假釋出監，刑期至九十二年八月十二日屆滿，有臺
    灣高等法院被告全國前案紀錄表在卷可資佐憑，其於有期徒刑執行完畢後五年內
    再犯法定刑有期徒刑以上之本罪，應依刑法第四十七條累犯之規定，加重其刑，
    並就連續施用安非他命犯行部分遞加重之。爰審酌被告歷經毒品危害防制條例觀
    察、勒戒及強制戒治等程序助其戒除毒癮後，不但未見成效，且經本院就其施用
    毒品犯行先後以九十年度易字第四五號刑事判決、九十三年度易字第七一號刑事
    判決判處有期徒刑八月、十月，竟再犯本件犯行，顯見其已無法依憑己力拔除毒
    癮，惟念其坦承犯行，態度良好及施用情形等一切情狀，各就其所犯二罪分別量
    處如主文所示之刑，並定其應執行之刑，以示懲儆。
據上論斷，應依刑事訴訟法第二百七十三條之一第一項、第二百九十九條第一項前段
，毒品危害防制條例第十條第一項、第二項，刑法第十一條前段、第五十六條、第四
十七條、第五十一條第五款判決如主文。
本案經檢察官劉憲英到庭執行職務
中　　　華　　　民　　　國　　九十三　　年　　 十二 　　月　　三十一　　日
                         　　　　　臺灣宜蘭地方法院刑事第四庭
                                 　　　法  官  辜　漢　忠
右正本證明與原本無異
如不服本判決，應於判決送達後十日內，向本院提出上訴狀。（需附繕本）
                                       書記官  林  秀  麗
中　　　華　　　民　　　國　　九十三　　年　　 十二 　　月　　三十一　　日
附錄本案論罪科刑法條全文：
毒品危害防制條例第十條
施用第一級毒品者，處六月以上五年以下有期徒刑。
施用第二級毒品者，處三年以下有期徒刑。
